【裁判字號】    99,交簡上,164
【裁判日期】    990826
【裁判案由】    公共危險
【裁判全文】
臺灣高雄地方法院刑事判決           99年度交簡上字第164號
上  訴  人
即  被  告  甲○○
上列上訴人因公共危險案件，不服本院交通法庭99年度審交簡字
第2587號中華民國99年5 月20日第一審刑事簡易判決（聲請簡易
判決處刑案號：臺灣高雄地方法院檢察署99年度偵字第13585 號
），提起上訴，本院管轄第二審之合議庭以簡式審判程序審理，
判決如下：
    主  文
上訴駁回。
    事實及理由
一、本件上訴人即被告（下稱被告）甲○○所犯為死刑、無期徒
    刑、最輕本刑為3 年以上有期徒刑以外之罪，其於本院審理
    時，就被訴事實為有罪之陳述，經審判長告知簡式審判程序
    之旨，並聽取當事人之意見後，合議庭認宜進行簡式審判程
    序，爰依刑事訴訟法第273 條之1 第1 項規定，裁定進行簡
    式審判程序。又本案經本院審理結果，認原判決認事用法，
    均無違誤，量刑亦屬妥適，應予維持，依同法第373 條之規
    定，本判決之事實、證據及理由，除原判決附件檢察官聲請
    簡易判決處刑書之犯罪事實欄第5 行誤載被告騎乘車牌號碼
    WAS-890 號「重」機車，應更正為「輕」機車之外，其餘均
    引用第一審判決書（含檢察官聲請簡易判決處刑書）之記載
    （如附件）。
二、被告上訴意旨略以：被告本次酒後駕駛輕型機車，經警測得
    呼氣中酒精濃度每公升0.71毫克，與前案所犯酒後駕駛自小
    客車，經測得酒精濃度每公升1.16毫克相較，情節顯然較輕
    ，惟前案僅量處有期徒刑3 月，本件原審竟量處較前案更重
    之有期徒刑4 月，顯屬過重。且被告另因傷害案件經判處有
    期徒刑3 月確定，已無資力繳納本件易科罰金之金額，為此
    提起上訴，請求易服社會勞動，並延後執行等語。惟查：被
    告前於民國98年3 月4 日因酒後駕駛自小客車為警查獲，經
    測得呼氣中酒精濃度為每公升1.16毫克，所犯不能安全駕駛
    動力交通工具罪，經本院以98年度審交簡字第1563號判處有
    期徒刑3月，甫於99年2月10日執行完畢，業據本院查閱臺灣
    高等法院被告前案紀錄表無誤，並有上開刑事簡易判決在卷
    可稽。詎其旋於99年4 月18日，復因酒後駕駛輕機車為警查
    獲，經測得呼氣中酒精濃度為每公升0.71毫克，而再犯本件
    不能安全駕駛動力交通工具罪。雖被告於本案中所駕駛之交
    通工具為輕機車，酒精濃度為每公升0.71毫克，犯罪情節較
    前案輕微，然其本次已非初犯，且於前案執行完畢出監後，
    僅隔2 月又8 日旋即再犯，惡性本較初犯更重，而前案量處
    有期徒刑3 月，顯然不足使其心生警惕，本次自應予以較重
    之處罰。況被告所犯刑法第185 條之3 之不能安全駕駛動力
    交通工具罪，最重本刑為有期徒刑1 年，原判決對於被告第
    2 次違犯本罪，量處有期徒刑4 月，亦難認有何過重之處。
三、原判決以被告犯行明確，論以刑法第185 條之3 之不能安全
    駕駛動力交通工具罪，已敘明被告於前案有期徒刑執行完畢
    後，5 年以內故意再犯本件有期徒刑以上之罪，為累犯，應
    依刑法第47條第1 項規定，加重其刑；復已審酌被告明知酒
    精成分對其意識、控制能力有不良影響，超量飲酒將導致對
    週遭事物辨識及反應能力較平常狀況薄弱，酒後駕車對往來
    公眾及駕駛人自身皆具有高度危險性，仍酒後駕駛，經測得
    酒精濃度達每公升0.71毫克，顯然漠視自己及公眾安全，惟
    念其犯後坦承犯行，態度尚佳等一切情狀，量處有期徒刑4
    月，並已斟酌本案犯罪情節、被告資力、智識程度及教育程
    度，而諭知以新臺幣1 千元折算1 日之易科罰金折算標準。
    本院核其認事用法，均無違誤，量刑亦屬妥適，應予維持。
    被告猶稱量刑過重，提起上訴，指摘原判決不當，為無理由
    ，應予駁回。至於上開宣告刑將於何時執行、得否易服社會
    勞動及能否延緩執行，均屬檢察官指揮刑事執行之職權範圍
    ，並非第二審法院審理上訴案件所能預先審酌，併此敘明。
據上論斷，依刑事訴訟法第455 條之1 第1 項、第3 項、第364
條、第273 條之1 第1 項、第368 條、第373 條，判決如主文。
本案經檢察官鄧怡君到庭執行職務。
中    華    民    國    99    年    8     月    26    日
                    交通法庭    審判長法  官  曾逸誠
                                      法  官  姚水文
                                      法  官  林柏壽
以上正本係照原本作成。
本判決不得上訴。
中    華    民    國    99    年    8     月    26    日
                                      書記官  洪嘉慧

司法院資訊處製作；財團法人民間司法改革基金會備份。
